【裁判字號】    99,簡上,250
【裁判日期】    990930
【裁判案由】    傷害
【裁判全文】
臺灣臺北地方法院刑事判決             99年度簡上字第250號
上  訴  人  丙○○
即  被  告
上列上訴人即被告因傷害案件，不服本院99年度簡字第2117號，
中華民國99年6月30日第一審簡易判決（聲請簡易判決處刑案號
：臺灣臺北地方法院檢察署99年度偵字第11352號）提起上訴，
本院管轄之第二審合議庭判決如下：
    主  文
上訴駁回。
    事實及理由
一、本案經審理結果，認第一審引用聲請簡易判決處刑書所列證
    據，判決被告丙○○犯刑法第二百七十七條第一項之傷害罪
    ，量處有期徒刑四月，如易科罰金，以新臺幣一千元折算一
    日，其認事、用法及量刑均無不當，應予維持，並引用第一
    審判決書記載之事實、證據及理由。
二、被告上訴意旨略稱：伊當日受證人即告訴人丁○○（下逕稱
    其名）挑釁，且丁○○與其友人一起圍上來，證人即被告女
    友甲○○因此嚇哭躲到案發地點的廁所，伊為了保護甲○○
    ，屬於正當防衛云云。
三、經查，丁○○於本院證稱：「（問：你們如何發生衝突？）
    答：．．．，，當時雙方在對嗆，我的語氣也不是很好。我
    過去談了一些話就莫名其妙左眼被砸，．．．」、「（問：
    雙方在互相叫囂時，有無其他人出來勸架？）答：有。但我
    知道綽號，是對方桌的人出來勸架，我也認識，綽號：小江
    、小毛。」、「（問：你被砸這樣一下，你有無回手？答：
    沒有。」、「（問：你們互相叫囂的時候，有沒有替你說話
    ？）答：小江出來勸和，意思要我不要講了，他要去跟被告
    斡旋，現場沒有人罵被告。」（本院卷第三六、三七頁參照
    ）。甲○○則於本院證稱：「（問：案發當時妳是否在案發
    現場？）答：是。」、「我跟被告去，去那裡唱歌。」、「
    有遇到認識的人，都是知道綽號而已，裡面很多人，例如老
    闆是小白，什麼「阿生」（男生）、「小麗」（女生，是告
    訴人的朋友，但我們也認識）但是我們都不熟。」、「阿生
    、小毛（男生）等人跟我們同坐一桌。」、「．．．，告訴
    人跟小麗坐一桌，小麗主動跟被告打招呼，蔡先生也回禮，
    告訴人的表情好像就有不一樣，告訴人就在座位上有一些不
    愉快的表情，也有很明顯的不愉快的抱怨，告訴人後來過來
    我們這桌，就說：我來這邊喝酒有什麼不對嗎，我有認識竹
    聯幫仔仔，怎麼樣，雙方就有肢體衝突，我躲到廁所。」、
    「（問：告訴人有不愉快的表情抱怨時，被告有沒有回嘴或
    露出不愉快的表情？）答：被告在臉上多少有不愉快的表情
    ，也有些抱怨，所以乙○○（按，即老闆小白）有叫我們走
    ，我們認識的朋友告訴人也認識，大家都是一、二十年的朋
    友，老闆也比較袒護告訴人，被告認為大家都是消費者，我
    們又沒有錯，為什麼要趕我們走。」、「告訴人說那些話之
    後，被告確實是拿酒杯去砸告訴人，告訴人當時左眼有流血
    。」、「（問：告訴人遭到酒杯砸中以後，在場人有沒有什
    麼反應？）答：大家都愣住了，我跑到廁所，好像是乙○○
    送告訴人去醫院，打一一○報警，沒有人對我們不利，不讓
    我們走。」、「（問：從告訴人眼神變得不好碎碎念直到被
    告拿酒杯砸告訴人之間，有沒有人起來罵被告？）答：我沒
    有聽到。」（本院卷第三九頁背面至四○頁參照）。互核二
    人證詞後，足證被告以酒杯擲打丁○○前，雖彼此叫囂，但
    丁○○並無任何對被告有任何傷害、公然侮辱、恐嚇等現時
    不法侵害的行為。且現場雖有他人圍上來，但該等人是來勸
    架，也無對被告有任何現時不法侵害的行為。甚者，由被告
    打傷丁○○後，現場仍無一人對被告不利，反而僅送丁○○
    就醫，任令被告與甲○○離去觀之，更足認現場無一人有意
    傷害被告與甲○○，否則以被告所稱「敵眾我寡」之情形下
    ，被告豈能在毆打丁○○後還全身而退？是以，被告所辯係
    正當防衛云云，不足採信。綜上所述，被告之上訴為無理由
    ，應予駁回。
據上論斷，應依刑事訴訟法第四百五十五條之一第一項、第三項
、第三百七十三條、第三百六十八條，判決如主文。
本案經檢察官吳曉婷到庭執行職務。
中     華    民    國    99     年   9    月    30    日
                   刑事第十庭   審判長法  官  蔡坤湖
                                      法  官  周玉琦
                                      法  官  姚念慈
上正本證明與原本無異。
不得上訴。
                                      書記官  劉芸珊
中     華    民    國    99     年   9    月    30    日
臺灣臺北地方法院刑事簡易判決          99年度簡字第2117號
聲  請  人  臺灣臺北地方法院檢察署檢察官
被      告  丙○○  男  52歲（民國○○年○月○日生）
                    身分證統一編號：Ｚ000000000號
                    住臺北縣板橋市○○路202巷7弄36之2號
上列被告因傷害案件，經檢察官聲請以簡易判決處刑（99年度偵
字第11352號），本院判決如下：
    主  文
丙○○傷害人之身體，處有期徒刑肆月，如易科罰金，以新臺幣
壹仟元折算壹日。
    事實及理由
一、本件犯罪事實及證據均引用附件檢察官聲請簡易判決處刑書
    之記載。
二、核被告丙○○所為，係犯刑法第277條第1項之傷害罪。爰審
    酌被告係於酒後僅因細故，即於他人營業場所，持玻璃杯砸
    向告訴人丁○○頭部之犯罪動機、手段，其與告訴人並不相
    識，告訴人所受傷害之程度，及其犯後雖坦承犯行，然未能
    與告訴人達成和解等一切情狀，量處如主文所示之刑，並諭
    知易科罰金之折算標準。
三、據上論斷，應依刑事訴訟法第449條第1項前段、第3項、第4
    54條第2項，刑法第277條第1項、第41條第1項前段，刑法施
    行法第1條之1，逕以簡易判決處刑如主文。
四、如不服本判決，得自收受送達之日起10日內向本院提出上訴
    狀，上訴於本院第二審合議庭（須附繕本）。
中    華    民    國    99    年    6     月    30    日
                        刑事第十四庭  法  官  賴武志
上正本證明與原本無異。
如不服本判決應於收受送達後10日內向本院提出上訴書狀，上訴
於本院第二審合議庭，並應敘述具體理由；其未敘述上訴理由者
，應於上訴期間屆滿後20日內向本院補提理由書（均須按他造當
事人之人數附繕本）「切勿逕送上級法院」。告訴人或被害人如
對於本判決不服者，應具備理由請求檢察官上訴，其上訴期間之
計算係以檢察官收受判決正本之日期為準。
                                      書記官  劉麗英
中    華    民    國    99    年    6     月    30    日
附錄本案論罪科刑法條：
刑法第277條（普通傷害罪）
傷害人之身體或健康者，處 3 年以下有期徒刑、拘役或 1 千元
以下罰金。
犯前項之罪因而致人於死者，處無期徒刑或 7 年以上有期徒刑
；致重傷者，處 3 年以上 10 年以下有期徒刑。
附件
臺灣臺北地方法院檢察署檢察官聲請簡易判決處刑書
                                     99年度偵字第11352號
    被      告  丙○○  男  52歲（民國○○年○月○日生）
                        住臺北縣板橋市○○路202巷7弄36之
                        2號
                        國民身分證統一編號：Ｚ000000000號
上列被告因傷害案件，業經偵查終結，認為宜以簡易判決處刑，
茲將犯罪事實及證據並所犯法條如下：
        犯罪事實
一、丙○○於民國99年3月25日凌晨0時25分許，在位於臺北市中
    正區○○○路399巷26號「舊夢卡拉OK」店內，與丁○○因
    細故起爭執，竟基於傷害人之身體之犯意，以右手持玻璃杯
    砸向丁○○頭部，致丁○○受有臉開放性傷口（左眼上方1
    ×0.5×0.5撕裂傷1處，左眼上方5×1×1撕裂傷1處）傷害
    。
二、案經丁○○訴由臺北市政府警察局中山分局報告偵辦。
        證據並所犯法條
一、證據
（一）被告丙○○於警詢時及偵查中之自白。
（二）告訴人丁○○於警詢時及偵查中之指訴。
（三）馬偕紀念醫院臺北院區診斷證明書。
二、所犯法條：刑法第277條第1項之傷害罪嫌。
三、依刑事訴訟法第451條第1項聲請逕以簡易判決處刑。
    此    致
臺灣臺北地方法院
中    華    民    國    99    年    5     月    21    日
                        檢  察  官   王  惟  琪
本件正本證明與原本無異
中    華    民    國    99    年    5     月    27    日
                        書  記  官

司法院資訊處製作；財團法人民間司法改革基金會備份。
